# 未全额出资的股权转让账务处理

提问人：wbhsld 时间：2021-04-27 19:33:03
请教陈版和各位老师：
2020 年 1 月，A和B共同成立C公司（非同一控制下），C注册资本为 200 万，A占60%即 120 万，B占40%即 80 万；A实际出资 61 万元，B未实缴。A对C公司享有控制权需合并报表； 2020 年全年C公司净利润为-40万元。 2021 年 1 月A和B协议将40%的股权以 19 万的金额转让给B（未明确 2020 全年C公司的利润分配），转让后A占20%，B占80%，A对C丧失控制权。
请问：
1 ， 2020 年 1 月起至年底A公司是否可以把C公司当全资子公司来合并报表（因为B公司未实缴）？
2 ，转让日A公司分录为 借：其他应收款 19 万，投资收益 2 万，贷：长期股权投资 21 万，借：可供出售金融资产 40 万，贷：长期股权投资 40万。C公司为：借：股本-A公司 21 万，贷：股本-B公司 21 万。则C公司股本为A40万，B21万，是否正确？
3 ， 2021 年 1 月A公司无需将C公司纳入合并报表，导致A公司 2021 年 1 月资产负债表期初数与 2020 年 12 月份期末数不等（差异为C公司资产负债表期初数），需要怎么处理？

回答人：chenyiwei
1 、取决于当初A、B对C的损益分担和归属的约定。如果约定不明确的，则鉴于C此期间内亏损，基于谨慎考虑，可以视同全资子公司处理。
2 、将40%的股权以 19 万的金额转让给B，保留20%股权，则保留的股权应按公允价值重新计量，如果按本次转让价格 19 万元按比例计算，则剩余的20%股权的公允价值仅为9.5万元，所以长期股权投资转为可供出售金融资产时，需确认重新计量的损失。
3 、按照合并报表准则第五十条规定处理，包括确认40%股权的处置损益和剩余20%股权的重新计量损益，后续将仍持有的剩余股权作为金融资产核算。